臺灣板橋地方法院刑事判決　　　　　　 100年度訴字第2113號
公　訴　人　臺灣板橋地方法院檢察署檢察官
被　　　告　林為蒼
上列被告因違反毒品危害防制條例案件，經檢察官提起公訴（10
0 年度毒偵字第4742號），嗣被告於準備程序中就被訴事實為有
罪之陳述，經本院告知簡式審判程序之旨，並聽取被告與公訴人
之意見後，本院合議庭裁定由受命法官獨任進行簡式審判程序，
判決如下：
    主  文
林為蒼施用第一級毒品，累犯，處有期徒刑捌月；又施用第二級
毒品，累犯，處有期徒刑伍月，扣案之第二級毒品甲基安非他命
壹包（驗前淨重零點貳零貳零公克，驗後淨重為零點貳零壹捌公
克）暨其包裝袋壹只，沒收銷燬之。應執行有期徒刑壹年，扣案
之第二級毒品甲基安非他命壹包（驗前淨重零點貳零貳零公克，
驗後淨重為零點貳零壹捌公克）暨其包裝袋壹只，沒收銷燬之。
    事  實
一、林為蒼前因施用毒品案件，經本院以90年度毒聲字第3138號
    裁定送觀察勒戒後，因認無繼續施用毒品之傾向，甫於民國
    93年3 月26日執行完畢釋放，並經臺灣高雄地方法院檢察署
    以93年度毒偵緝字第121 號為不起訴處分確定；又於觀察勒
    戒執行完畢釋放後5 年內，復因施用毒品案件，經本院以94
    年度簡字第389 號判處有期徒刑4 月確定，於94年5 月16日
    易科罰金執行完畢。再因施用毒品案件，經本院以98年度簡
    字第7248號判處有期徒刑4 月確定，甫於99年4 月22日易科
    罰金執行完畢。詎其仍不知悔改，分別於：(一)100 年7 月5
    日上午10時許，基於施用第一級毒品海洛因之犯意，在其位
    於新北市○○區○○路之某友人住處，以將海洛因與香菸一
    同捲起後點火吸食之方式施用海洛因1 次。(二)100 年7 月5
    日下午5 時許，基於施用第二級毒品甲基安非他命之犯意，
    在其位於新北市○○區○○路62之19號4 樓之住處，以將甲
    基安非他命置於玻璃球內燒烤之方式，施用第二級毒品甲基
    安非他命1 次。嗣其於100 年7 月6 日晚間11時30分許，為
    警在新北市○○區○○路477 號前盤查而扣得甲基安非他命
    1 包（驗前淨重0.2020公克、驗後淨重0.2018公克），經其
    同意採集尿液送驗後，結果呈鴉片類及安非他命類陽性反應
    ，始悉上情。
二、案經新北市政府警察局新莊分局移送臺灣板橋地方法院檢察
    署檢察官偵查起訴。
    理  由
一、本件被告林為蒼所犯係死刑、無期徒刑、最輕本刑為3 年以
    上有期徒刑以外之罪，其於準備程序中就被訴事實為有罪之
    陳述，經法官告知簡式審判程序之旨，並聽取公訴人及被告
    之意見後，認為適宜由受命法官獨任進行簡式審判程序，依
    刑事訴訟法第273 條之1 第1 項規定，裁定由受命法官獨任
    進行審判程序，合先敘明。
二、按毒品危害防制條例於92年7 月9 日修正公布，自93年1 月
    9 日施行，其中第20條、第23條將施用毒品之刑事處遇程序
    ，區分為「初犯」及「5 年內再犯」、「5 年後再犯」。依
    其立法理由之說明：「初犯」，經觀察、勒戒或強制戒治後
    ，應為不起訴處分或不付審理之裁定；經觀察、勒戒或強制
    戒治執行完畢釋放後，「5 年內再犯」者，因其再犯率甚高
    ，原實施之觀察、勒戒及強制戒治既已無法收其實效，爰依
    法追訴或裁定交付審理。至於經觀察、勒戒或強制戒治執行
    完畢釋放後，「5 年後再犯」者，前所實施之觀察、勒戒或
    強制戒治已足以遮斷其施用毒品之毒癮，為期自新及協助其
    斷除毒癮，仍適用「初犯」規定，先經觀察、勒戒或強制戒
    治之程序。從而依修正後之規定，僅限於「初犯」及「5 年
    後再犯」2 種情形，始應先經觀察、勒戒或強制戒治程序。
    倘被告於5 年內已再犯，經依法追訴處罰，縱其第3 次（或
    第3 次以上）再度施用毒品之時間，在初犯經觀察、勒戒或
    強制戒治執行完畢釋放5 年以後，已不合於「5 年後再犯」
    之規定，且因已於「5 年內再犯」，顯見其再犯率甚高，原
    實施觀察、勒戒或強制戒治，已無法收其實效，即應依該條
    例第10條處罰，最高法院95年第7 次、97年第5 次刑事庭會
    議決議可供參照。查被告既於前犯施用毒品案件經觀察勒戒
    執行完畢後5 年內，曾有再犯施用毒品之犯行，並經法院追
    訴處罰，此有本院90年度毒聲字第3138號裁定、臺灣板橋地
    方法院檢察署檢察官93年度毒偵緝字第121 號不起訴處分書
    可查（院卷第16-17 頁），且有臺灣高等法院被告前案紀錄
    表可稽，是被告已非「5 年後再犯」甚明，故本件檢察官之
    起訴合法，先予敘明。
三、訊據被告對於前揭犯罪事實均坦承不諱（院卷第26頁），且
    有新北市政府警察局新莊分局搜索扣押筆錄、扣押物品目錄
    表、尿液代碼對照表、查獲現場照片、台灣檢驗科技股份有
    限公司濫用藥物檢驗報告、交通部民用航空局航空醫務中心
    毒品鑑定書等在卷可查（偵卷第9-11、18-19 、41、47頁）
    ，足認被告自白與事實相符，是本件事證明確，被告所為應
    予依法論科。
四、核被告所為，係犯毒品危害防制條例第10條第1 項之施用第
    一級毒品罪及第10條第2 項之施用第二級毒品罪。其持有海
    洛因及甲基安非他命之低度行為，分別為施用海洛因及甲基
    安非他命之高度行為所吸收，不另論罪。又被告有如上事實
    欄所述前科事實，有臺灣高等法院被告前案紀錄表在卷可查
    ，其受有期徒刑執行完畢後，5 年以內故意再犯本件有期徒
    刑以上之2 罪，各為累犯，均應依法加重其刑，其所犯施用
    第一級毒品及第二級毒品之犯行，犯意各別，行為互殊，應
    予分論併罰。爰審酌被告前經觀察勒戒程序執行完畢釋放、
    又因施用毒品案件經追訴處罰而執行完畢後，仍未能徹底戒
    絕毒品，再犯本件施用毒品犯行，足見其戒絕毒癮之意志不
    堅，未能體悟施用毒品對己身所造成之傷害及社會之負擔，
    所為顯不足取，惟念其於本院審理中坦承犯罪，尚有悔意，
    並慮及施用毒品乃戕害自身健康，尚未直接危害他人等一切
    情狀，分別量處如主文所示之刑，並定其應執行刑，暨諭知
    易科罰金之折算標準，以資懲儆。又扣案之晶體經送檢驗結
    果，確含甲基安非他命成分（驗前淨重0.2020公克、驗後淨
    重0.2018公克），有前揭交通部民用航空局航空醫務中心毒
    品鑑定書在卷足參（偵卷第47頁），應依毒品危害防制條例
    第18條第1 項前段之規定，沒收銷燬之，至裝放上開毒品之
    包裝袋因與毒品難以完全析離，且無析離之實益及必要，是
    該包裝袋應與毒品視為一體，併予沒收銷燬之。而鑑驗時用
    罄之毒品，因已滅失，爰不另諭知沒收銷燬。
據上論斷，應依刑事訴訟法第273 條之1 第1 項、第299 條第1
項前段，毒品危害防制條例第10條第1 項、第2 項、第18條第1
項前段，刑法第11條、第47條第1 項、第51條第5 款，判決如主
文。
本案經檢察官謝伊婷到庭執行職務。
中    華    民    國   100    年    10    月    5     日
                  刑事第十六庭  法  官  黃沛文
上列正本證明與原本無異。
如不服本判決，應於判決送達後10日內敘明上訴理由，向本院提
出上訴狀 (應附繕本) ，上訴於臺灣高等法院。其未敘述上訴理
由者，應於上訴期間屆滿後20日內向本院補提理由書「切勿逕送
上級法院」。
                                書記官  尤怡文
中    華    民    國   100    年    10    月    5     日
附錄本判決論罪法條：
毒品危害防制條例第10條
施用第一級毒品者，處 6 月以上 5 年以下有期徒刑。
施用第二級毒品者，處 3 年以下有期徒刑。